---
title: "Entrega Grupal Ej6.2"
author: "Augusto Souto y Federico Molina"
date: "11 de abril de 2019"
output: pdf_document
output:
  pdf_document:
    toc: yes
    fig_caption: yes
  html_document:
    df_print: paged
    toc: yes
  word_document:
    toc: yes
keep_tex: yes
lang: es
geometry: margin=2cm
fontsize: 10pt
urlcolor: blue
numbersections: yes 
header-includes: 
  - \usepackage{amsmath}
  - \usepackage{pgfplots}
  - \usepackage{pgf}
  - \usepackage{float}
---


```{r setup, include=FALSE}
knitr::opts_chunk$set(
  results="hide",
	message = FALSE,
	warning = FALSE,
	error=FALSE,
	fig.pos="H",
	options(xtable.comment = FALSE)
)
```



## A

El problema de interés es calcular la integral de la función $x1x_2^2x_3^3x_4^4x_5^5$ sobre el hipercubo $J^m$ siendo la dimensión $m=5$. Dados los códigos individuales de la parte anterior, se elige uno, se modifca (cambiando la función) y se realizan $10^6$ replicaciones para estimar el valor de $\zeta$. Finalmente calculamos la integral de dimensión 5 de forma analítca obteniendo un valor de 1/720.
$$ \int_0^1\int_0^1\int_0^1\int_0^1\int_0^1(x_1x_2^2x_3^3x_4^4x_5^5)dx_1dx_2dx_3dx_4dx_5$$

## B

Dado el valor estimado en la parte A para la integral de interés, calculamos el valor de _n_ necesario para tener un error menor a $10^{-4}$ con un nivel de confianza de 0.95. Dicho _n_ resulta ser $35632$.

```{r eval=FALSE}
set.seed(12)
r<-0.4
n<-10^6
#sorteo de valores en el hipercubo#
x_1<-runif(n, 0, 1) %>% as.matrix()
x_2<-runif(n, 0, 1) %>% as.matrix()
x_3<-runif(n, 0, 1) %>% as.matrix()
x_4<-runif(n, 0, 1) %>% as.matrix()
x_5<-runif(n, 0, 1) %>% as.matrix()
coor<-cbind(x_1, x_2,x_3,x_4,x_5)
#centro#
c_x_1<-rep(0.5,  n)
c_x_2<-rep(0.5,  n)
c_x_3<-rep(0.5,  n)
c_x_4<-rep(0.5,  n)
c_x_5<-rep(0.5,  n)
cent<-cbind(c_x_1, c_x_2,c_x_3,c_x_4,c_x_5)
valor<-vector("numeric", length=n)
#valores que toma la funci?n en los puntos sorteados dentro de la region#
for (i in 1:n) {
    valor[i]=(x_1[i]*x_2[i]^2*x_3[i]^3*x_4[i]^4*x_5[i]^5)
}
s<-vector("numeric", length=n)
t<-vector("numeric", length=n)
t[1]=0
s[1]=valor[1]
for (i in 2:n) {
  t[i]<-t[i-1]+(1-(1/i))*(valor[i] -( s[i-1] / (i-1)) )^2 
  s[i]<-s[i-1]+valor[i]
}
int<-s[n]/n
var_int<-t[n]/(n-1)
var_est<-var_int/n
z2<-qnorm(0.975)^2
n_est<-((z2*var_int)*(10^8)) ### Estimación de N ###
```


## C

Deseamos obtener la cobertura empírica de diferentes intervalos de confianza (confianza $1-\delta$). Es decir, la cantidad de veces que el intervalo de confianza cubre el valor exacto. Con ello, se compara la cobertura empírica con la especificada (0.90, 0.95, 0.00). Para ello, se realizan 500 experimentos con 500 semillas diferentes.

delta|Confianza|Cobertura empírica
-----|---------|---------
10   | 0.90    |0.902
5    | 0.95    |0.946
1    | 0.99    |0.988

Como vemos los resultados teóricos y prácticos ofrecen resultados extremadamente similares.

## ANEXO CÓDIGO

```{r message=FALSE, warning=FALSE, eval=FALSE}
 estimacion<-function(semilla=1, alfa=0.05, n){
    r<-0.4
    set.seed(semilla)
    
    #sorteo de valores en el hipercubo#
    x_1<-runif(n, 0, 1) %>% as.matrix()
    x_2<-runif(n, 0, 1) %>% as.matrix()
    x_3<-runif(n, 0, 1) %>% as.matrix()
    x_4<-runif(n, 0, 1) %>% as.matrix()
    x_5<-runif(n, 0, 1) %>% as.matrix()

    coor<-cbind(x_1, x_2,x_3,x_4,x_5)
    
    #centro#
    c_x_1<-rep(0.5,  n)
    c_x_2<-rep(0.5,  n)
    c_x_3<-rep(0.5,  n)
    c_x_4<-rep(0.5,  n)
    c_x_5<-rep(0.5,  n)
    cent<-cbind(c_x_1, c_x_2,c_x_3,c_x_4,c_x_5)
    
    valor<-vector("numeric", length=n)
    #valores que toma la funci?n en los puntos sorteados dentro de la region#
    for (i in 1:n) {
      valor[i]=(x_1[i]*x_2[i]^2*x_3[i]^3*x_4[i]^4*x_5[i]^5)
    }
    
    s<-vector("numeric", length=n)
    t<-vector("numeric", length=n)
    
    t[1]=0
    s[1]=valor[1]
    
    for (i in 2:n) {
      t[i]<-t[i-1]+(1-(1/i))*(valor[i] -( s[i-1] / (i-1)) )^2 
      s[i]<-s[i-1]+valor[i]
    }
    
    int<-s[n]/n
    var_int<-t[n]/(n-1)
    var_est<-var_int/n
    
    z2<-qnorm(1-alfa/2)^2
    inf<-int-qnorm(1-alfa/2)*(var_int/n)^(1/2)
    sup<-int+qnorm(1-alfa/2)*(var_int/n)^(1/2)
    
    return(1/720<sup && 1/720>inf)
  }  
confs<-c(0.10, 0.05, 0.01)
acum<-vector("numeric", length=3)
k = 0
for(i in confs){
  k = k + 1
  for(j in 1:500){
    acum[k] =  estimacion(semilla =j, alfa = i, n=35632) + acum[k]
  }  
}  
acum/500 # Cobertura Empírica #
```

