---
title: "Ejercicio 7.1"
author: "Augusto Souto"
date: "24 de abril de 2019"
output:
  pdf_document:
    toc: yes
    fig_caption: yes
  html_document:
    df_print: paged
    toc: yes
  word_document:
    toc: yes
keep_tex: yes
lang: es
geometry: margin=2cm
fontsize: 10pt
urlcolor: blue
numbersections: yes 
header-includes: 
  - \usepackage{amsmath}
  - \usepackage{pgfplots}
  - \usepackage{pgf}
  - \usepackage{float}
---

---
```{r setup, include=FALSE}
knitr::opts_chunk$set(
  results="hide",
	message = FALSE,
	warning = FALSE,
	error=FALSE,
	fig.pos="H",
	options(xtable.comment = FALSE)
)
```

\newpage

#Descripción General del Problema

Problema: para diseñar un Sistema Nacional de Areas Protegidas, uno de 
los modelos empleados tiene en cuenta por un lado un conjunto
$E = {1, \dots, e}$  de especies que se desea preservar, y por otra parte un
conjunto $Z$ de zonas donde es posible establecer una reserva. La relación
entre ambos conjuntos está dada por una matriz $P = ((p_{ij}))$, con $i$ en  $Z$ 
y $j$ en $E$, tal que $z_{ij}= 1$ es  en la zona $i$ se ha observado la presencia   de la especie $j$. 

Es interesante elegir un conjunto de $M$ zonas, tales que todas las especies
estén representadas en al menos una zona. La determinación del menor $M$
que hace posible esta propiedad es un problema de "set covering"
(NP-difícil), que escapa el alcance de este curso.

Suponiendo que el valor de $M$ ya fue elegido, un segundo nivel es ver
cuantas formas distintas hay de elegir este conjunto de zonas.

Para esto, es posible aplicar el método Monte Carlo para, dado el cardinal
de $E$, el cardinal de $Z$, la matriz $P = ((p_{ij}))$, y un valor de $M$
predeterminado, estimar cuántas combinaciones de $M$ zonas distintas
cumplen la propiedad requerida (representar todas las especies).

Se debe recibir en entrada el número de replicaciones a realizar, y el nivel
de confianza; en salida, se debe dar la estimación del número de
combinaciones $NC(M)$, así como la desviación estándar y un intervalo de
confianza (del nivel especificado) calculado en base al criterio de
Agresti-Coull.

#Parte A

Escribir un programa para hacer el cálculo previamente
descrito. Entregar seudocódigo y código.

Comentario: para el muestreo uniforme de los subconjuntos de $Z$, se
debe hacer un "muestreo sin remplazos" de las distintas zonas. Es
posible hacerlo sorteando siempre números uniformes entre $1$ y $z$, y
descartando aquellos ya elegidos, aunque se pierde eficiencia por los
sorteos repetidos. Otra forma más eficiente es elegir primero de
forma uniforme un número de $1$ a $z$, y eliminar esta zona de $Z$; el
segundo sorteo hacerlo entre $1$ y $z$ menos $1$; el tercero entre $1$ y $z$ menos $2$, y así
sucesivamente, donde en cada etapa solo se elige entre las zonas que
todavía no fueron sorteadas.


##Pseudocodigo

```{r pseudo, eval=FALSE}
##PSEUDOCODIGO##

Define matrix M with a rows and b columns 
Set n
set m
set confianza

define function estimacion(Matrix, n,m, confianza){

 r<-combinations of a taken m

 define matrix sumas with 1 row and b columns

 define matrix Muestra with m rows and b columns

 Set S=0


  for (i in 1:n) {
  set seed
  sample m rows from M and fill matrix Muestra with M[sample,]
  
    for (j in 1:ncol(muestra)) {
      sumas[,j]=sum(Muestra[,j])
    }

    if(sumas[1,j]>0 for all j) then S=S+1 else S=S  
    }

    valor_est<-r*S/N
    var_est<-valor_est*(r-valor_est)/(n-1)


    z2<-(inverse normal at quantile 1-confianza/2)^2

    ene<-z2+n

    pe<-(1/ene)*(S+(z2/2))

    sup<-pe+sqrt(z2)*(pe/ene*(1-pe))^0.5
    inf<-pe-sqrt(z2)*(pe/ene*(1-pe))^0.5

    sup<-sup*r 
    inf<-inf*r 

#DEFINICION DE TODAS LAS VARIABLES DE SALIDA:

#VALOR ESTIMADO
#VARIANZA ESTIMADA
# LIMITES DEL INTERVALO DE CONFIANZA DE AGRESTI COULL AL 95%

return(c(valor_est, var_est, sup, inf))
}
##

```  

\newpage


##Codigo-Programa  
```{r codigo, echo=TRUE}
##EJERCICIO 1-CODIGO#
rm(list=ls())

##parametros de entrada##

#Matriz M
#n corridas
#m zonas 
#confianza 

estimar<-function(M, n, m, confianza){

set.seed(1)
      
r<-factorial(nrow(M))/(factorial(nrow(M)-m)*factorial(m)) #dimension#  

sumas<-matrix(0,nrow=1,ncol=dim(M)[2])

muestra<-matrix(nrow = m, ncol=dim(M)[2])

S=0 #acumulador#


for (i in 1:n) {
  for (j in 1:dim(M)[2]) {
    
    muestra=  M[sample(nrow(M), size = m, replace = F),]  
    
    sumas[,j]=  sum(muestra[,j])  
    
  }

  if(all(sumas>0)){S=S+1}else{S=S} #check de la condicion, todos los animales deben
                                   #estar contenido en el set de zonas.
}

valor_est<-S*r/n
var_est<-valor_est*(r-valor_est)/(n-1)

z2<-qnorm(1-confianza/2)^2
ene<-z2+n

pe<-(1/ene)*(S+(z2/2))

sup<-pe+qnorm(1-confianza/2)*(pe/ene*(1-pe))^0.5
inf<-pe-qnorm(1-confianza/2)*(pe/ene*(1-pe))^0.5

sup<-sup*r
inf<-inf*r

return(c(valor_est, var_est, sup, inf))
}
```

\newpage

#Parte B

Sea el siguiente caso: $z = 15$ zonas, $e = 8$ especies, $p_{ij} = 1$
para los nodos (ver codigo).

Usando el programa anterior, y empleando 1000 replicaciones de Monte
Carlo, estimar los valores de NC(M) para $M = 5$ y para $M = 6$ con
intervalos de confianza de nivel 95%.

##Introducción de Datos
```{r pressure, echo=TRUE}
#introduzco la matriz
matriz=matrix(0,nrow = 15, ncol = 8)
matriz[1,1]=matriz[1,2]=matriz[1,3]=matriz[1,6]=matriz[1,8]=1
matriz[2,1]=matriz[2,3]=matriz[2,4]=matriz[2,6]=matriz[2,7]=1
matriz[3,1]=matriz[3,4]=matriz[3,5]=matriz[3,7]=matriz[3,8]=1
matriz[4,1]=matriz[4,2]=matriz[4,4]=matriz[4,6]=matriz[4,7]=matriz[4,8]=1
matriz[5,1]=matriz[5,3]=matriz[5,6]=matriz[5,8]=1
matriz[6,2]=matriz[6,4]=matriz[6,7]=matriz[6,8]=1
matriz[7,3]=matriz[7,5]=matriz[7,8]=1
matriz[8,2]=matriz[8,3]=matriz[8,5]=matriz[8,7]=matriz[8,8]=1
matriz[9,2]=matriz[9,5]=matriz[9,6]=matriz[9,8]=1
matriz[10,3]=matriz[10,4]=matriz[10,6]=matriz[10,7]=matriz[10,8]=1
matriz[11,2]=matriz[11,5]=matriz[11,6]=matriz[11,7]=1
matriz[12,3]=matriz[12,4]=matriz[12,5]=matriz[12,6]=matriz[12,7]=1
matriz[13,1]=matriz[13,2]=matriz[13,6]=matriz[13,7]=matriz[13,8]=1
matriz[14,1]=matriz[14,2]=matriz[14,4]=matriz[14,6]=matriz[14,7]=1
matriz[15,2]=matriz[15,3]=matriz[15,5]=matriz[15,6]=matriz[15,7]=matriz[15,8]=1

```




##Estimaciones
Una vez introducida la matriz, podemos usarla junto a los otros argumentos de la función para estimar el numero de combinaciones, su varianza y su intervalo.   

```{r, echo=TRUE, results="markup", fig.pos="H"}
#cargo dos paquetes, kableextra para
#poner los resultados en una tabla y magrittr para usar el operador "%>%"

if (!require('kableExtra')) install.packages('kableExtra')
if (!require('magrittr')) install.packages('magrittr')

valores_5<-as.matrix(estimar(M=matriz, n=1000, m=5, confianza=0.05))

valores_6<-as.matrix(estimar(M=matriz, n=1000, m=6, confianza=0.05))
tabla<-cbind(valores_5, valores_6)

rownames(tabla)<-c("Estimacion", "Varianza", "lim superior" ,"lim inferior" )
colnames(tabla)<-c("5" , "6")

kableExtra::kable(tabla, caption = "Estimaciones Finales") %>%
  kable_styling(position = "center", latex_options = "hold_position", font_size = 15)

```

Los resultados se presentan en la siguiente tabla:


